臺灣臺中地方法院刑事判決　95年度中簡上字第686號
上　訴　人
即　被　告　丙○○
上列上訴人因妨害公務案件，不服本院臺中簡易庭中華民國九十
五年八月三十日九十五年度中簡字第二○九三號第一審簡易判決
（聲請簡易處刑案號：九十五年度速偵字第二八三四號）提起上
訴，本院管轄第二審之合議庭判決如下：
    主  文
上訴駁回。
    犯罪事實
一、丙○○前因違反麻醉藥品管制條例案件，分別經臺灣高雄地
    方法院判處有期徒刑六月、六月、十月確定，並均已執行完
    畢（不構成累犯）。其於民國（下同）九十五年七月二十三
    日凌晨一時三十分許，酒後自臺中市○○路搭乘由蘇福成所
    駕駛車號九四三－ＦＦ號營業遊覽大客車，欲南下返回高雄
    縣住處。因酒醉而於車上鬧事，蘇福成無法安全駕駛，於凌
    晨一時五十五分許，分心錯駛入臺中縣烏日鄉○○○○道路
    烏日匝道。適臺中縣警察局烏日分局烏日派出所員警在該匝
    道出口處執行路檢，蘇福成見狀即將車停至警車之前方，下
    車向警方求助。在場執勤之員警乙○○等人即將丙○○帶下
    車，欲對丙○○進行盤查，詎丙○○竟基於對於公務員依法
    執行職務時當場侮辱之犯意，對在場依法執行職務之警員乙
    ○○等人辱罵「臭雞歪」、「幹你娘」（均為臺語）等語，
    隨後再另行基於對於公務員依法執行職務時施強暴之犯意，
    趁乙○○不注意之時，以腳踹乙○○之左下腹部（未成傷）
    ，對依法執行職務之警員乙○○施強暴行為。
二、案經臺中縣警察局烏日分局報請臺灣臺中地方法院檢察署檢
    察官偵查後，聲請簡易判決處刑。
    理  由
一、訊據被告丙○○固不否認於上揭時地搭乘蘇福成所駕駛的大
    客車，嗣於臺中縣警察局烏日分局烏日派出所員警請其下車
    後，當場對警員等人辱罵「臭雞歪」、「幹你娘」（均為臺
    語）之事實，惟矢口否認對警員施以強暴，辯稱：蒐證畫面
    上雖然有伊舉腳踢人之動作，但並未踢到警員，只有動作而
    已云云。惟查：
（一）經本院勘驗現場蒐證錄影光碟結果，光碟中可明確聽到被
      告罵警員「臭雞歪」、「幹你娘」（均為臺語）等語，且
      畫面顯示被告有許多肢體動作，在錄影七分二十一秒左右
      ，看到被告有舉起左腳連踹二次的動作，隨後並聽到警員
      說：「你踹我！」（臺語）後來警員們即將被告壓制在地
      上（見九十五年十二月二十二日準備程序筆錄）。證人即
      警員乙○○亦在庭證稱：「當天被告有數度衝向前要打司
      機，後來我有被被告踹一腳在我的左下腹部……當時遭被
      告踹的時候，我會痛。……我們到派出所後，那天我被踹
      ，我會痛，我有按住該地方，看看有無受傷，但是那個腳
      印不明顯，而且會痛，所以我就拍拍衣服，所以也沒有腳
      印留下來。……案發至今已經很久了，我只記得我有被被
      告踹而已，但是已經記不得是一腳還是兩腳。（光碟裡面
      有聽到有人說『你踹我』〔臺語〕，請問講話的人是誰？
      ）（審判長諭知：當庭播放該光碟片）那是我的聲音。」
      等語甚詳。查證人乙○○與被告素不相識復無恩怨，並無
      誣陷被告之必要，光碟中復清楚可見被告舉起左腳連踹二
      次的動作，倘若被告二次均未接觸至警員身體，警員應不
      會立刻反應稱「你踹我！」等語，故證人乙○○所述應與
      事實相符，被告所辯，顯係卸責之語，不足採信。
（二）此外並有刑案現場測繪圖一紙、現場蒐證光碟一片（附於
      九十五年度速偵字第二八三四號卷末光碟片存放袋內）可
      證，事證明確，被告犯行洵堪認定。
二、核被告丙○○所為，係犯刑法第一百四十條第一項之對於公
    務員依法執行職務時當場侮辱罪，及同法第一百三十五第一
    項之對於公務員依法執行職務時施強暴罪。被告所犯上開二
    罪之間，犯意各別，罪名互異，應分論併罰。原審認被告罪
    證明確，援引刑法第一百三十五條第一項、第一百四十條第
    一項、第四十一條第一項前段、第五十一條第十款前段，刑
    法施行法第一條之一之規定，就被告於公務員依法執行職務
    時當場侮辱部分，處拘役五十日，另就被告對於公務員依法
    執行職務時施強暴部分，處有期徒刑三月，並均諭知易科罰
    金之折算標準，認事用法並無不合，量刑亦屬妥適，被告上
    訴意旨空言否認犯罪，又指摘原判決量刑過重云云，非有理
    由，應予駁回。
據上論斷，應依刑事訴訟法第四百五十五條之一第一項、第三項
、第三百六十八條，判決如主文。
本案經檢察官甲○○到庭執行職務
中　　華　　民　　國　　96　　年　　2　　月　　5 　　日
            刑事第六庭  審判長法  官  洪俊誠
                              法  官  戴博誠
                              法  官  林念祖
以上正本證明與原本無異。
本件不得上訴。
                              書記官
中　　華　　民　　國　　96　　年　　2　　月　　5 　　日
附錄本案論罪科刑法條全文：
刑法第一百四十條第一項
於公務員依法執行職務時，當場侮辱，或對於其依法執行之職務
公然侮辱者，處六月以下有期徒刑、拘役或一百元以下罰金。
刑法第一百三十五條第一項
對於公務員依法執行職務時，施強暴脅迫者，處三年以下有期徒
刑、拘役或三百元以下罰金。
